【裁判字號】    88,易,788
【裁判日期】    891121
【裁判案由】    傷害等
【裁判全文】
臺灣苗栗地方法院刑事判決                          八十八年度易字第七八八號
    公  訴  人  臺灣苗栗地方法院檢察署檢察官
    被      告  丙○○
右列被告因傷害等案件，經檢察官提起公訴（八十八年度偵字第三四九０號），本院
判決如左：
    主      文
丙○○以強暴使人行無義務之事，累犯，處拘役伍拾日，如易科罰金，以參佰元折算
壹日。
    事      實
一、丙○○曾於民國八十四年、八十五年間因違反麻醉藥品管理條例案件，經臺灣高
    等法院及臺灣新竹地方法院分別判處有期徒刑七月、八月確定，甫於八十六年七
    月二十七日執行完畢，詎仍不知悔改，於八十八年七月四日二十三時三十分許，
    因其同居女友乙○○○不願與之同返其居所－佳城理容中心，在乙○○○位於苗
    栗縣苗栗市○○路五六二巷三十弄七號住處內，欲強拉乙○○○返回佳城理容中
    心，適乙○○○之女甲○○加以攔阻，丙○○竟基於傷害之故意，將甲○○推倒
    在地，致使甲○○因而受有左膝挫傷之傷害（傷害部分業經甲○○撤回告訴），
    復於雙方拉扯間，強行將乙○○○置於手中之皮包一只取走後，隨即返回居所，
    藉以迫使乙○○○前往渠等同居處所取回皮包，以此強暴之行為，使乙○○○行
    無義務之事。
二、案經乙○○○訴由苗栗縣警察局苗栗分局報請臺灣苗栗地方法院檢察署檢察官偵
    查起訴。
    理      由
一、訊據被告對於右揭時地欲使告訴人乙○○○隨同返回居所而相互拉扯，並將告訴
    人甲○○推倒成傷之事實固坦承不諱，惟矢口否認有何妨害自由犯行，辯稱：伊
    是因與告訴人乙○○○拉扯時，告訴人乙○○○唯恐其毆打甲○○，故交付皮包
    ，囑其先行返回居所等候云云。惟查，右揭事實業據告訴人乙○○○於警訊時及
    檢察官偵查中指訴甚詳，核與告訴人甲○○於偵審中指訴情節相符，徵諸被告於
    警訊時供述：「因我到苗栗市○○里○○鄰○○路五六二巷三十弄七號內找乙○○○，叫他跟我回佳城理容中心，而乙○○○不肯便與我在拉扯，而拉扯當中我
    便順手將黑色皮包搶過來後，逃跑回佳城理容中心後看乙○○○會不會來找我。
    」等語（參見臺灣苗栗地方法院檢察署八十八年度偵字第三四九０號偵查卷第九
    頁正面）及被告於本院調查中亦坦承當天因告訴人乙○○○不跟伊回去才發生拉
    扯等情（參見本院八十九年十月十七日訊問筆錄），足證被告為讓告訴人乙○○○與其返回佳城理容中心，而將告訴人乙○○○之皮包取走，衡情自有可能，否
    則告訴人乙○○○若自願與被告返回佳城理容中心，則雙方何需拉扯？又告訴人
    縱欲與被告返回，其儘可囑被告先行離去，隨後自行攜帶皮包前去，何需先行將
    皮包交由被告帶走？此外，復有贓物認領保管單、驗傷診斷證明書各一紙在卷可
    稽，是被告所辯顯係諉卸之詞，不足採信。從而，本件事證明確，被告犯行堪以
    認定，應予依法論科。
二、核被告所為，係犯刑法第三百零四條第一項之強制罪。被告丙○○曾於八十四、
    八十五年間因違反麻醉藥品管理條例案件，經臺灣高等法院及臺灣新竹地方法院
    分別判處有期徒刑七月、八月確定，甫於八十六年七月二十七日執行完畢，有台
    灣高等法院檢察署刑案紀錄簡覆表乙紙在卷可稽，其於有期徒刑執行完畢後，五
    年內再犯本件有期徒刑以上之罪，為累犯，應依刑法第四十七條之規定加重其刑
    。爰審酌被告之品行、犯罪之動機、目的、手段、所生之危害輕微、與告訴人前
    有同居關係及被告犯罪後之態度等一切情狀，量處如主文所示之刑，並諭知易科
    罰金之標準，以資懲儆。
三、末按告訴乃論之罪，告訴人於第一審辯論終結前得撤回其訴；又告訴經撤回者，
    應諭知不受理判決，刑事訴訟法第二百三十八條第一項、第三百零三條第三款分
    別定有明文。公訴意旨另以被告於八十八年七月四日二十三時三十分許，因其告
    訴人乙○○○不願與之同返佳城理容中心，在告訴人乙○○○位於苗栗縣苗栗市
    ○○路五六二巷三十弄七號住處內，欲強拉告訴人乙○○○返回佳城理容中心，
    適告訴人甲○○加以攔阻，被告竟基於傷害之故意，將告訴人甲○○推倒在地，
    致使告訴人甲○○受有左膝挫傷之傷害，因認被告尚涉有刑法第二百七十七條第
    一項普通傷害罪，惟查刑法第二百七十七條第一項普通傷害罪，依同法第二百八
    十七條前段規定，須告訴乃論。本件告訴人甲○○告訴被告普通傷害罪部分，茲
    據告訴人甲○○於本院調查中當庭撤回上揭告訴，揆諸首揭說明，自應諭知不受
    理，惟公訴意旨既認此部分與前開有罪部分有牽連犯之裁判上一罪關係，爰不另
    為不受理判決之諭知，附此敘明。
四、被告經合法傳喚無正當理由不到庭，而屬宣告拘役之案件，爰不待其陳述逕行判
    決。
據上論斷，應依刑事訴訟法第三百零六條、第二百九十九條第一項前段，刑法第三百
零四條第一項、第四十七條、第四十一條，罰金罰鍰提高標準條例第一條前段、第二
條，判決如主文。
本案經檢察官蔡宗熙到庭執行職務。
中      華      民      國    八十九    年      十一    月    二十一    日
                                      臺灣苗栗地方法院刑事庭
                                          法  官  吳  炳  桂
右正本證明與原本無異。
如不服本判決，應於判決送達後十日內向本院提出上訴狀（應附繕本），上訴於臺灣
高等法院臺中分院。
                                          書記官  黃   秀  娟
中      華      民      國    八十九    年      十一    月    二十一    日
附錄論罪科刑法條：
刑法第三百零四條第一項。
以強暴、脅迫使人行無義務之事或妨害人行使權利者，處三年以下有期徒刑、拘役或
三百元以下罰金。


司法院資訊處製作；財團法人民間司法改革基金會備份。
